【裁判字號】    95,訴,1098
【裁判日期】    950811
【裁判案由】    毒品危害防制條例
【裁判全文】
臺灣彰化地方法院刑事判決              95年度訴字第1098號
公  訴  人  臺灣彰化地方法院檢察署檢察官
被      告  甲○○
上列被告因違反毒品危害防制條例案件，經檢察官提起公訴（九
十五年度毒偵字第一九九二號），本院依簡式審判程序判決如下
：
    主  文
甲○○連續施用第一級毒品，處有期徒刑壹年貳月；扣案之第一
級毒品海洛因共拾參包（標示Ｈ＋、淨重合計壹點玖壹公克），
均沒收銷燬；扣案之塑膠鏟管、杓子各壹支、葡萄糖（標示Ｈ－
）、塑膠袋各壹包，均沒收。又施用第二級毒品，處有期徒刑捌
月。應執行有期徒刑壹年捌月；扣案之第一級毒品海洛因共拾參
包（標示Ｈ＋、淨重合計壹點玖壹公克），均沒收銷燬；扣案之
塑膠鏟管、杓子各壹支、葡萄糖（標示Ｈ－）、塑膠袋各壹包，
均沒收。
    事  實
一、甲○○前曾因施用毒品案件，經法院裁定送強制戒治後，於
    民國九十二年九月二十日因停止戒治付保護管束期滿未經撤
    銷而視為執行完畢。詎猶不思悔改，復基於施用毒品海洛因
    之概括犯意，自九十五年一月初某日起，至九十五年五月一
    日晚上十一時許止，在彰化縣二水鄉○○村○○路七十一巷
    十七號住處等地，以將海洛因摻於香菸內，再點燃吸食之方
    式，連續施用第一級毒品海洛因多次。另基於施用毒品甲基
    安非他命之犯意，於九十五年五月二日某時，在上揭住處，
    以將甲基安非他命置放於玻璃球中，再加熱吸食其煙之方式
    ，施用第二級毒品甲基安非他命一次。嗣於九十五年五月三
    日晚上十一時五十分許，在彰化縣二水鄉聖化村拜堂巷二十
    二號前為警查獲，並扣得其所有供其施用之第一級毒品海洛
    因十三包（標示Ｈ＋、淨重合計一點九一公克），及其所有
    供其施用海洛因所用之塑膠鏟管、杓子各一支、葡萄糖（標
    示Ｈ－）、塑膠袋各一包。
二、案經彰化縣警察局田中分局報告臺灣彰化地方法院檢察署檢
    察官偵查起訴。
    理  由
一、被告甲○○於準備程序中，就犯罪事實為有罪之陳述，且所
    犯係死刑、無期徒刑、最輕本刑為三年以上有期徒刑以外之
    罪，經本院合議庭依刑事訴訟法第二百七十三條之一第一項
    之規定，裁定由法官一人獨任進行簡式審判程序，先此敘明
    。
二、證據名稱：
    （一）被告甲○○之自白。
    （二）委託檢驗尿液代號與真實姓名對照認證單一件。
    （三）詮昕科技股份有限公司濫用藥物尿液檢驗報告一份。
    （四）法務部調查局鑑定通知書一紙（送鑑定十四包白粉，
          其中標示Ｈ＋者共十三包均含有毒品海洛因成分，另
          一包標示Ｈ－者未含法定毒品成分）。
    （五）扣案之毒品海洛因共十三包（標示Ｈ＋、淨重合計一
          點九一公克）、塑膠鏟管、杓子各一支、葡萄糖（標
          示Ｈ－）、塑膠袋各一包。
    （六）臺灣彰化地方法院檢察署刑案資料查註紀錄表、臺灣
          高等法院被告全國前案紀錄表各一份。
三、按行為後法律有變更者，適用行為時之法律。但行為後之法
    律有利於行為人者，適用最有利於行為人之法律，刑法第二
    條第一項定有明文。又連續數行為而犯同一之罪名，均在新
    法施行前者，新法施行後，應依新法第二條第一項之規定，
    適用最有利於行為人之法律（最高法院九十五年第八次刑事
    庭會議決議第五點參照）。本件被告於施用第一級毒品後，
    刑法第五十六條連續犯之規定，業經修正刪除，並於九十五
    年七月一日施行，因被告行為後新法業已刪除連續犯之規定
    ，被告行為依新法係適用數罪併罰，舊法則論以連續犯一罪
    ，係屬法律有變更，依新法第二條第一項規定，比較新、舊
    法結果，以適用舊法較有利於被告，揆諸上開法律規定及決
    議意旨，自應適用行為時法律即舊法之規定，對被告前揭施
    用海洛因之行為論以連續犯一罪，並加重其刑。次查本件被
    告行為後，刑法第五十一條亦於九十四年一月七日修正公布
    ，並於九十五年七月一日施行，修正前刑法第五十一條規定
    ：「數罪併罰，分別宣告其罪之刑，依左列各款定其應執行
    者：」其中第五款規定：「宣告多數有期徒刑者，於各刑中
    之最長期以上，各刑合併之刑期以下，定其刑期。但不得逾
    二十年。」修正後刑法第五十一條第五款規定：「宣告多數
    有期徒刑者，於各刑中之最長期以上，各刑合併之刑期以下
    ，定其刑期。但不得逾三十年。」比較結果，修正後刑法並
    非較有利於行為人，依刑法第二條第一項前段之規定，應依
    修正前刑法，定其應執行之刑。
四、據上論斷，應依刑事訴訟法第二百七十三條之一第一項、第
    二百九十九條第一項前段、第三百十條之二、第四百五十四
    條第一項，毒品危害防制條例第十條第一項、第二項、第十
    八條第一項前段，刑法第二條第一項前段、第十一條前段、
    修正前刑法第五十六條、第五十一條第五款、刑法第三十八
    條第一項第二款，判決如主文。
五、如不服本判決，自本判決送達之日起十日內，得提起上訴。
中    華    民    國    95    年     8    月    11    日
                     臺灣彰化地方法院刑事第一庭
                         法      官  李  進  清
以上正本證明與原本無異。
如不服本判決，應於判決送達後10日內向本院提出上訴狀 (須附
繕本)。
中    華    民    國    95    年    8     月    14    日
                         書  記  官  張  木  松
附錄論罪科刑法條：
毒品危害防制條例第10條第1項、第2項
施用第一級毒品者，處6月以上5年以下有期徒刑。
施用第二級毒品者，處3年以下有期徒刑。


司法院資訊處製作；財團法人民間司法改革基金會備份。
